# 请教陈版：基准日与合并日损益问题

提问人：跨度防护 时间：2017-09-26 23:59:25
请教陈版：甲 2016 年 5 月 12 日与乙签订股权转让协议，协议约定购买乙持有的丙10%股权（系少数股权），那么 1 、可否以改日作为购买日，理由是双方既然签订协议，即必须履行，而不再单独考虑工商变更日，因为变更日滞后； 2 、甲编制合并报表时可否以丙2016 年 4 月 30 日的净资产份额入账，因为 5 月 12 日的净报表无法确切确定，因为如成本结转都在月底进行，且 4 月 30 日与 5 月 12 日净资产差异不大； 3 、如果因为 4 月 30 日与 5 月 12 日净资产差异不大，可以以 4 月 30 日的净资产份额入账，那么差异大不大有标准吗？

回答人：chenyiwei
1 、应考虑该交易的内部决策和外部审批（如需要）的进展和完成情况、标的股权对应股东权利开始享有的日期、协议约定的交割日等因素。工商变更本身不是主要考虑因素。一般情况下，除非发生在关联方之间，以协议签订日作为交易完成日的可能性不大。 2 、假设购买少数股权交易的完成日是 5 月 12 日，则习惯上可以接受以 4 月 30 日净资产为基础进行合并报表处理，但如果 4 月 30 日至交易完成日之间标的股权对应的净资产因重大的偶发性交易发生重大变化的，应相应调整其影响。 3 、结合会计、审计中的重要性原则予以把握。